【裁判字號】    99,審訴,2715
【裁判日期】    991027
【裁判案由】    毒品危害防制條例
【裁判全文】
臺灣高雄地方法院刑事判決            99年度審訴字第2715號
公  訴  人  臺灣高雄地方法院檢察署檢察官
被      告  甲○○
上列被告因毒品危害防制條例案件，經檢察官提起公訴（99年度
毒偵字第3807號），本院合議庭裁定由受命法官獨任進行簡式審
判程序，判決如下：
    主  文
甲○○施用第一級毒品，累犯，處有期徒刑捌月。又施用第二級
毒品，累犯，處有期徒刑肆月。應執行有期徒刑拾月。
    事  實
一、甲○○前因施用毒品案件，經本院裁定送觀察、勒戒後，認
    有繼續施用毒品之傾向，再裁定令入戒治處所施以強制戒治
    ，嗣因強制戒治已滿6 月，經評定戒治處遇成效合格，無繼
    續強制戒治之必要，於民國94年4 月26日自臺灣屏東戒治所
    執行完畢釋放，由臺灣高雄地方法院檢察署檢察官以94年度
    戒毒偵字第219 號不起訴處分確定。又於83年間，因違反肅
    清煙毒條例案件，經本院以84年度訴字第346 號判處有期徒
    刑3 年4 月確定；另於85年間，因違反肅清煙毒條例、麻醉
    藥品管理條例、偽造文書等案件，經本院以85年度訴字第44
    3 號判處有期徒刑3 年4 月、6 年6 月、10月，應執行有期
    徒刑10年8 月確定，上開兩案接續執行於91年3 月13日縮短
    刑期假釋出獄，嗣因撤銷假釋及裁定減刑，應接續執行殘刑
    有期徒刑3 年6 月17日，並於97年10月18日縮短刑期執行完
    畢（構成累犯）。詎甲○○仍不知悔改，竟分別基於施用第
    一、二級毒品之犯意，於99年4 月14日中午，在其位於高雄
    市○○區○○街120 巷4 號5 樓之1 住處內，以將第一級毒
    品海洛因摻入香菸後，吸食含有海洛因成分煙氣之方式，施
    用第一級毒品海洛因1 次後。復在上開住處，以將第二級毒
    品甲基安非他命置於鋁鉑紙上燒烤，吸食煙霧之方式，施用
    第二級毒品甲基安非他命1 次。嗣於99年4 月16日下午4時2
    分許，在上開住處，為警持搜索票執行搜索而查獲。經徵得
    其同意採尿送驗結果呈嗎啡、可待因、甲基安非他命、安非
    他命陽性反應，始獲上情。
二、案經高雄市政府警察局左營分局報告臺灣高雄地方法院檢察
    署檢察官偵查起訴。
    理  由
一、程序部分：
    本件被告甲○○所犯係死刑、無期徒刑、最輕本刑為3 年以
    上有期徒刑以外之罪，其於準備程序中就被訴事實為有罪之
    陳述，經本院告知簡式審判程序之旨，並聽取公訴人及被告
    意見後，合議庭裁定由受命法官獨任進行簡式審判程序，合
    先敘明。
二、認定犯罪事實所憑之證據及理由：
    訊據被告對於上揭時、地，分別施用第一級毒品海洛因及第
    二級毒品甲基安非他命之事實，業於本院準備程序中坦承不
    諱，而被告為警查獲所採之尿液檢體，經送高雄市立凱旋醫
    院以酵素免疫法及氣相層析質譜法檢驗結果，呈現嗎啡、可
    待因、甲基安非他命、安非他命陽性反應，此有高雄市立凱
    旋醫院99年5 月6 日濫用藥物尿液檢驗報告暨高雄市政府警
    察局左營分局毒品案嫌疑人尿液代碼與姓名對照表（尿液代
    碼：C99249號）各1 份附卷可稽，是被告之自白核與事實相
    符，應堪採信。本案事證明確，被告上開施用第一、二級毒
    品犯行，堪以認定。
三、論罪科刑
  (一)按觀察、勒戒或強制戒治執行完畢釋放後，5 年內再犯毒品
    危害防制條例第10條施用毒品之罪者，應依法追訴，毒品危
    害防制條例第23條第2 項定有明文。本件被告前經本院裁定
    令入戒治處所施以強制戒治，於94年4 月26日執行完畢釋放
    乙節，有臺灣高等法院被告前案紀錄表1 份在卷可參，是被
    告於強制戒治執行完畢釋放後，5 年內再犯本件施用第一級
    毒品罪行，依前開法條之規定，應依法追訴，本院就被告本
    件施用第一、二級毒品犯行，自得依法論罪科刑。
  (二)核被告甲○○所為，係犯毒品危害防制條例第10條第1 項之
    施用第一級毒品罪、同條例第10條第2 項之施用第二級毒品
    罪。被告持有第一、二級毒品後進而施用，其持有之低度行
    為均應為施用之高度行為所吸收，故均不另論其持有毒品罪
    。被告所犯上開施用第一級毒品及施用第二級毒品之2 罪間
    ，犯意各別，行為互殊，應予分論併罰。又被告有如事實欄
    所載徒刑之宣告及執行完畢情形，有臺灣高等法院被告前案
    紀錄表1 份在卷可稽，其於前開有期徒刑執行完畢後5 年內
    ，故意再犯本件有期徒刑以上之罪，應依刑法第47條第1 項
    之規定論以累犯，並在所犯施用第一、二級毒品罪刑項下，
    均加重其刑。本院審酌被告曾因違反肅清煙毒條例與麻醉藥
    品管理條例案件，經法院判刑之紀錄，復因施用毒品案件，
    經觀察、勒戒及強制戒治程序，由檢察官不起訴處分後，仍
    不知悛悔，再次施用毒品自戕其身，顯然缺乏戒絕毒品之決
    心，惟念及被告坦承施用第一、二級毒品之事實，且其行為
    尚未害及他人，並斟酌被告之犯罪動機、手段，以及被告之
    智識程度等一切情狀，分別量處如主文所示之刑，並定應執
    行刑如主文所示。至檢察官雖具體求處應執行有期徒刑1 年
    ，然綜合上揭量刑事由及被告於戒治執行完畢後再犯施用毒
    品案件之次數，認尚嫌過重，附此敘明。
據上論斷，應依刑事訴訟法第273 條之1 第1 項、第299 條第1
項前段，毒品危害防制條例第10條第1 項、第2 項，刑法第11條
前段、第47條第1 項、第51條第5 款，判決如主文。
本案經檢察官李怡增到庭執行職務。
中    華    民    國    99    年    10    月    27    日
                  刑事第十庭    法  官  王  琁
以上正本證明與原本無異。
如不服本判決，應於收受送達後10日內向本院提出上訴書狀。
中    華    民    國    99    年    10    月    27    日
                                書記官  王淑娟
附錄本判決論罪科刑法條全文：
毒品危害防制條例第10條
施用第一級毒品者，處6月以上5年以下有期徒刑。
施用第二級毒品者，處3年以下有期徒刑。

司法院資訊處製作；財團法人民間司法改革基金會備份。
